臺灣桃園地方法院刑事判決　　　　　　　 96年度易字第749號
公　訴　人　臺灣桃園地方法院檢察署檢察官
被　　　告　甲○○原名隋明萊.
　　　　　　　　　　（現另案在臺灣臺北監獄執行中）
上列被告因竊盜案件，經檢察官提起公訴（96年度偵字第8544、
5676號），被告於本院準備程序進行中，就被訴事實為有罪之陳
述，經本院告知簡式審判程序意旨，並聽取公訴人及被告之意見
後，裁定依簡式審判程序審理，判決如下：
    主  文
甲○○竊盜，累犯，處有期徒刑參月，如易科罰金，以銀元參佰
元即新臺幣玖佰元折算壹日。又竊盜，累犯，處有期徒刑伍月，
如易科罰金，以新臺幣壹仟元折算壹日。應執行有期徒刑柒月，
如易科罰金，以銀元參佰元即新臺幣玖佰元折算壹日。
    事  實
一、甲○○（原名隋明萊）前因公共危險案件，經福建金門地方
    法院以91年度城交簡字第24號判決判處有期徒刑2 月確定，
    又因竊盜等案件，經同院以91年度易字第11號判決，就竊盜
    罪、酒後駕車罪、肇事逃逸罪、過失傷害罪分別判處有期徒
    刑8 月、3 月、6 月、2 月，合併執行有期徒刑1 年確定，
    該等之罪接續執行，甫於民國92年4 月23日縮刑期滿執行完
    畢；竟不知悔改，分別基於意圖為自己不法所有之竊盜犯意
    ，先於95年6 月10日上午11時許，在桃園縣桃園市○○街12
    號之「佛教蓮社」內，徒手竊取放置在1 樓桌上丙○○○所
    有之黑色皮包1 個（內有摩托羅拉牌V180型序號0000000000
    00000 號行動電話1 支、身分證、印章、鑰匙等物），得手
    後將該手機交予不知情之黃秋生用以抵債（手機業經查獲發
    還予丙○○○），皮包及其餘物品則予丟棄；後又於95年8
    月6 日下午3 時許，駕駛前冒用吳正義名義所租得車牌號碼
    9653-KE 號自小客車（起訴書誤載為9410-DZ 號；侵占、偽
    造文書等另由檢察官簽併至本院另案審理中），行經苗栗縣
    竹南鎮港墘里10鄰塭內2 之2 號乙○○之住處時，見該處後
    門未上鎖，竟自該門潛入（侵入住居部分未據告訴），並在
    其內徒手竊得乙○○所有之舒活機1 臺、金飾5 兩、寶石戒
    指及項鍊數條等物，再將該等竊得之物搬至上開車輛副駕駛
    座上準備離去，雖當場為乙○○所發現，但仍乘隙逃逸，並
    將該等竊得之物變賣，得財約1 萬餘元均花用殆盡。嗣因丙○○○、乙○○分別報警，始自該手機之通聯及自小客車之
    車號循線查知上情。
二、案經桃園縣政府警察局桃園分局報請及苗栗縣警察局竹南分
    局報請臺灣苗栗地方法院檢察署檢察官呈請臺灣高等法院檢
    察署檢察長令轉臺灣桃園地方法院檢察署檢察官偵查起訴。
    理  由
一、程序部分：本件被告甲○○所犯係死刑、無期徒刑或最輕本
    刑為3 年以上有期徒刑以外之罪，其於準備程序中就被訴事
    實為有罪之陳述，經本院告知簡式審判程序之旨，並聽取當
    事人意見後，裁定依刑事訴訟法第273 條之一第1 項規定行
    簡式審判程序，合先敘明。
二、上開事實，業據被告於偵訊、本院準備及審理程序中坦承不
    諱，核與證人即被害人丙○○○、乙○○於警詢中證述之失
    竊情節相符，且有內政部警政署刑事警察局鑑驗書（乙○○
    案）、通聯調閱查詢單（丙○○○案）、搜索扣押筆錄、照
    片、贓物認領保管單等件在卷可稽，堪認被告任意性之自白
    核與事實相符而可採信，本案事證明確，被告犯行堪以認定
    ，自應依法論科。
三、新舊法比較：
  (一)按修正後刑法第2 條第1 項暨第35條之規定，係規範行為後
    法律變更所生新舊法比較適用之準據法暨刑之重輕之基本原
    則，於新法施行後，應適用新法第2 條第1 項及第35條之規
    定；比較新舊法時，亦應就罪刑有關之共犯、未遂犯、想像
    競合犯、牽連犯、連續犯、結合犯，以及累犯加重、自首減
    輕暨其他法定加減原因（如身分加減）與加減例等一切情形
    ，綜其全部罪刑之結果而為比較並整體適用，不能割裂而分
    別適用有利益之條文（最高法院95年第8 次刑庭會議決議及
    27上字第2615號判例參照）。
  (二)查被告行為後（按指竊取丙○○○之物之部分），罰金刑之
    計算單位及處罰、易科罰金折算標準之規定，均有修正：
    1.罰金刑之計算單位及處罰部分：
      刑法第33條第5 款業於94年2 月2 日修正公布，並自95年
      7 月1 日起施行；修正前刑法第33條第5 款規定「罰金：
      1 元以上。」再依罰金罰鍰提高標準條例第1 條提高10倍
      為銀元10元即新臺幣30元以上；修正後刑法第33條第5款
      規定「罰金：新臺幣1,000 元以上，以百元計算之。」。
      另95年6 月14日修正公布刑法施行法第1 條之1 規定：「
      中華民國94年1 月7 日刑法修正施行後，刑法分則編所定
      罰金之貨幣單位為新臺幣。94年1 月7 日刑法修正時，刑
      法分則編未修正之條文定有罰金者，自94年1 月7 日刑法
      修正施行後，就其所定數額提高為30倍。但72年6 月26日
      至94年1 月7 日新增或修正之條文，就其所定數額提高為
      3 倍。」現行刑法中，有關於罰金刑之計算單位及處罰之
      規定已有修正，自屬法律變更。
    2.易科罰金之折算標準部分：
      刑法第41條第1 項業於94年1 月7 日修正公布，並於95年
      7 月1 日施行，修正前刑法第41條第1 項前段規定：「犯
      最重本刑為5 年以下有期徒刑以下之刑之罪，而受6 個月
      以下有期徒刑或拘役之宣告，因身體、教育、職業、家庭
      之關係或其他正當事由，執行顯有困難者，得以1 元以上
      3 元以下折算一日，易科罰金。」又被告行為時之易科罰
      金折算標準，修正前罰金罰鍰提高標準條例第2 條前段（
      現已刪除）規定，就其原定數額提高為100 倍折算1 日，
      則本件被告行為時之易科罰金折算標準，應以銀元300 元
      即新臺幣900 元折算1 日；修正後刑法第41條第1 項前段
      則規定：「犯最重本刑為5 年以下有期徒刑以下之刑之罪
      ，而受6 個月以下有期徒刑或拘役之宣告者，得以新臺幣
      1,000 元、2,000 元或3,000 元折算1 日，易科罰金。」
      。又修正前刑法第41條第2 項規定：「併合處罰之數罪，
      均有前項情形，其應執行之刑逾6 月者，亦同。」；該條
      項修正後規定：「前項規定於數罪併罰，其應執行之刑未
      逾6 月者，亦適用之。」。此項修正屬科刑規範事項之變
      更，其得否易科罰金及折算標準均為裁判時所應諭知，亦
      屬法律變更。
  (三)綜合上述條文修正前、後之比較，罰金刑之最低度限制為修
    正前之規定對被告有利，故比較結果，應依修正後刑法第2
    條第1 項前段規定，適用上開各該行為時法。又關於易科罰
    金之折算標準，被告於95年7 月1 日前所犯之罪，係修正前
    之銀元300 元折算1 日為有利，亦應依該修正前之規定諭知
    折算標準。
  (四)另被告於95年7 月1 日後所犯之罪，雖無行為後法律變更比
    較新、舊法之問題，然與前揭刑法修正前所犯之罪亦屬「於
    裁判確定前犯數罪」，故而亦應定其應執行之刑，比較修正
    前、後刑法第51條第5 款規定，修正前之上限20年為有利，
    故應依同前之理，適用該較有利之行為時法，且易科罰金部
    分，依刑法施行法第3 條之1 第3 項規定，2 罪定應執行之
    刑時，應適用修正前刑法第41條第2 項之規定，以定其得否
    易科罰金，如得易科罰金，其折算標準，亦應以對被告最有
    利之標準（即修正前之規定）定之。
  (五)至於刑法第47條累犯之規定雖亦有修正，然被告無論依修正
    前或後之規定，均構成累犯，新舊法在「處罰之輕重」上相
    同，即無比較適用之問題，此並非刑法第2 條所稱之「法律
    變更」，應逕行適用裁判時之修正後刑法第47條第1 項之規
    定（最高法院95年11月7 日之95年第21次刑庭會議決議紀錄
    供參）；附此敘明。
四、查被告因被害人乙○○住處後門未上鎖而直接進入該住宅行
    竊金飾等物，既未毀壞，亦非踰越門扇（最高法院63年台上
    字第50號判例可供參考），故與徒手竊取被害人丙○○○之
    皮包，核其所為，均係犯刑法第320 條第1 項之普通竊盜罪
    。被告所犯該2 罪，犯意個別、行為不同，自應分論併罰。
    查被告前因公共危險案件，經福建金門地方法院以91年度城
    交簡字第24號判決判處有期徒刑2 月確定，又因竊盜等案件
    ，經同院以91年度易字第11號判決，就竊盜罪、酒後駕車罪
    、肇事逃逸罪、過失傷害罪分別判處有期徒刑8 月、3 月、
    6 月、2 月，合併執行有期徒刑1 年確定，該等之罪接續執
    行，於92年4 月23日縮刑期滿執行完畢，此有臺灣高等法院
    被告前案紀錄表1 件附卷可參，其於5 年內故意再犯本件最
    重為有期徒刑以上之罪，為累犯，應依刑法第47條第1 項規
    定加重其刑。
五、爰審酌被告屢屢行竊，嚴重蔑視他人財產權，且未能將竊得
    之物歸還予被害人（除丙○○○之上開手機外），造成被害
    人實際之財產損失，然犯後坦承犯行，態度尚可，暨其素行
    、生活狀況、犯罪之動機、目的、手段等一切情狀，分別量
    處如主文所示之刑，並定其應執行之刑，並各諭知其易科罰
    金之折算標準，以示懲儆。
據上論斷，應依刑事訴訟法第284 條之1 、第273 條之1 第1 項
、第299 條第1 項前段，修正後刑法第2 條第1 項前段、第47條
第1 項、第41條第1 項前段，刑法第320 條第1 項，修正前刑法
第51條第5 款、第41條第1 項前段、第2 項，刑法施行法第1 條
之1 第1 項、第2 項前段、第3 條之1 第3 項，判決如主文。
本案經檢察官柯怡如到庭執行職務。
中　　華　　民　　國　　96　　年　　6 　　月　　15　　日
                  刑事第五庭    法　官　吳勇毅
上正本證明與原本無異。
如不服本判決，應於判決送達之翌日起10內向本院提出上訴（應
附繕本），上訴於臺灣高等法院。
                                書記官　陳奕珽
中　　華　　民　　國　　96　　年　　6 　　月　　15　　日
附錄本案論罪科刑法條全文：
中華民國刑法第320條
（普通竊盜罪、竊佔罪）
意圖為自己或第三人不法之所有，而竊取他人之動產者，為竊盜
罪，處5 年以下有期徒刑、拘役或5 百元以下罰金。
意圖為自己或第三人不法之利益，而竊佔他人之不動產者，依前
項之規定處斷。
前二項之未遂犯罰之。
